臺灣彰化地方法院刑事判決　　　　　　　　　　　　　九十四年度交易字第三二號
　　公　訴　人　臺灣彰化地方法院檢察署檢察官
　　被　　　告　甲○○○○○○.
右列被告因公共危險案件，經檢察官聲請簡易判決處刑（九十四年度偵字第五一○號
），本院彰化簡易庭簽移本院依通常程序處理，本院判決如左：
    主  文
甲○○○○○○○ PHICHT無罪。
    理  由
一、公訴意旨略以：被告甲○○○○○○○ PHICHT於民國九十四年一月九日十四時十分許，
    在飲酒後吐氣所含酒精成份達每公升○．二三毫克，已不能安全駕駛動力交通工
    具，竟仍駕駛車號ＢＱＱ─七三二號重型機車，沿彰化縣彰化市○○路十五巷山
    路由東往西方向行駛，途經該路臺電水源三八左一右分二三電線桿附近時，疏於
    注意車前狀況，適有丙○○騎乘車號ＫＪＵ─一八九號重型機車附載乙○○○，
    亦沿同路段由西往東方向駛至該處，被告避煞不及因而撞及該部機車，造成丙○
    ○、乙○○○人車倒地，丙○○因而受有右側橈骨骨折之傷害，乙○○○則受有
    右顴骨骨折、胸部挫傷等傷害。嗣經警於同日十五時四十五分許，對被告施以酒
    精濃度檢測，經測得被告飲酒後吐氣所含酒精成份達每公升○．二三毫克，因認
    被告涉有刑法第一百八十五條之三公共危罪嫌等語。
二、按犯罪事實應依證據認定之，無證據不得認定犯罪事實；不能證明被告犯罪者
    ，應諭知無罪之判決，刑事訴訟法第一百五十四條第二項、第三百零一條第一項
    分別定有明文。又事實之認定，應憑證據，如未能發現相當證據，或證據不足以
    證明，自不能以推測或擬制之方法，以為裁判基礎，而認定犯罪事實所憑之證據
    ，雖不以直接證據為限，間接證據亦包括在內，然而無論無論直接或間接證據，
    其為訴訟上之證明，均須達於通常一般之人均不致於有所懷疑，而得確信其為真
    實之程度，始得據為有罪之認定，最高法院著有四十年台上字第八六號、七十六
    年台上字第四九八六號判例意旨可資參照。
三、本件公訴人認被告涉有刑法第一百八十五條之三公共危險罪嫌，係以被告因騎乘
    機車與告訴人丙○○、乙○○○發生車禍肇事為主要論據。惟訊據被告堅詞否認
    伊有不能安全駕駛動力交通工具之情形，辯稱：伊僅飲用二瓶啤酒，沒有喝醉，
    並不會影響伊騎乘機車，本件車禍發生是因為該路段很狹窄，而當時伊後方有汽
    車超越伊之機車，告訴人騎機車在對向駛來，因為告訴人要閃避該部汽車，雙方
    才會發生碰撞等語。經查：按服用酒類不能安全駕駛動力交通工具而駕駛者，八
    十八年四月二十三日生效施行之刑法第一百八十五條之三，將之列於公共危險罪
    處罰，其立法目的，本在藉由抽象危險犯之構成要件，以刑罰制裁力量嚇阻酒後
    駕車之行為，進而確保參與道路交通往來人車之安全，因此並不以對於道路交通
    往來人車發生具體實害為要件，此種立法例亦為德、日等國所採行。然所謂「不
    能安全駕駛」，性質上乃屬不確定法律概念，雖法務部於八十八年五月間召開「
    研商訂定刑法第一百八十五條之三服用毒品、麻醉藥品、酒類或其他相類之物，
    不能安全駕駛交通動力工具之認定標準」會議，會中決定參考德國、美國認定標
    準，對於酒精濃度呼氣達每公升○．五五毫克以上者，即認為已達不能安全駕駛
    之標準，其數值在其以下者，如能輔以其他客觀事實作為不能安全駕駛之判斷時
    ，亦應依法移送處以刑罰（詳參法務部八十八年五月十八日法八八檢字第一
    六六九號函），以期統一建立執法機關移送之準則，然此僅係供法院認定事實之
    參考，得為審判所引用，但並無絕對之拘束力，亦即飲酒駕車者究有無構成本罪
    ，仍有待法院依具體個案事實認定之。查本件被告堅稱伊於案發時之精神狀態並
    無不佳之情形，本件車禍之發生乃因其他車輛不當超車所引起，且被告飲酒後吐
    氣所含酒精成份僅達每公升○．二三毫克（參卷附酒精濃度測試表），顯較前揭
    法務部認定不能安全駕駛之測試值每公升○．五五毫克仍有相當差距，且卷附之
    『刑法第一百八十五條之三案件測試觀察紀錄表』均未記載被告當時駕車有無蛇
    行、搖晃或其他明顯異常之駕駛行為，或被告查獲後有無腳步不穩、手腳顫抖等
    顯然無法正常駕駛之情形，而本件被告雖駕車肇事，惟尚無證據可證明其肇事原
    因係因其飲酒後注意力減弱所致，綜上所述，此部分公訴人所舉證據尚未達於通
    常一般之人均不致於有所懷疑而得確信其為真實之程度，且本院復查無其他證據
    足認被告確有公訴人所指之公共危險犯行，此部分不能證明被告犯罪，自應為被
    告無罪判決之諭知。
據上論斷，依刑事訴訟法第四百五十二條、第三百零一條第一項，判決如主文。
本案經檢察官賴志盛到庭執行職務。
中    華    民    國    九十四      年      四      月      十九        日
                                臺灣彰化地方法院交通法庭
                                    審判長法官  石  馨  文
                                    法      官  王  義  閔
                                    法      官  郭  麗  萍
右正本證明與原本無異。
如不服本判決，應於判決送達後十日內向本院提出上訴狀( 須附繕本 )。
告訴人或被害人對於判決如有不服具備理由請求檢察官上訴者，其上訴期間之計算係
以檢察官收受判決正本之日期為準。
                                    法院書記官  施  嘉  玫
中    華    民    國    九十四      年      四      月      十九        日
